【裁判字號】    98,簡上,1205
【裁判日期】    990224
【裁判案由】    詐欺
【裁判全文】
臺灣桃園地方法院刑事判決            98年度簡上字第1205號
上  訴  人
即  被  告  乙○○
上列上訴人即被告因詐欺案件，不服本院簡易庭民國98年11月20
日98年度桃簡字第3502 號第一審刑事簡易判決（聲請簡易判決
處刑案號：98年度偵字第13543號），提起上訴，本院管轄第二
審之合議庭判決如下：
    主  文
原判決撤銷。
乙○○共同意圖為自己不法之所有，以詐欺使人將本人之物交付
，累犯，處拘役貳拾日，如易科罰金，以新臺幣壹仟元折算壹日
。
    事  實
一、乙○○前因違反職役職責罪，經國防部高等軍事法院高雄分
    院以95年度上訴字第98號判決判處有期徒刑10月確定，甫於
    民國96年4 月20日執行完畢。詎仍不知悔改，與陳俊中（另
    經臺灣桃園地方法院檢察署檢察官為緩起訴處分確定）於98
    年1 月8 月11時許，基於共同意圖為自己不法所有之犯意聯
    絡，由乙○○在蒼天虛擬遊戲中以遊戲代號「力之猛士」的
    名義，佯稱願以新臺幣（下同）1,000 元，出賣虛擬遊戲裝
    備予甲○○，要求甲○○將1,000 元匯入乙○○所有之中華
    郵政股份有限公司竹南中港郵局（下稱中華郵政竹南中港郵
    局）帳號0000000000 0000000號帳戶內，復由陳俊中提供家
    用電話00-0000000號供與甲○○聯絡之用，以博取甲○○之
    信任，致使甲○○陷入錯誤，而於同日11時44分許，以中華
    郵政自動櫃員機轉帳方式將1,000 元匯入乙○○所指定之前
    開帳戶內。嗣因甲○○並未取得該裝備，且因陳俊中已無從
    聯絡，甲○○始知受騙。
二、案經甲○○訴由桃園縣政府警察局八德分局報告臺灣桃園地
    方法院檢察官偵查後聲請簡易判決處刑。
    理  由
壹、證據能力方面
    本案所引用之供述及非供述證據，經本院依法踐行調查證據
    程序，檢察官、被告乙○○均不爭執各該證據之證據能力，
    且亦查無依法應排除其證據能力之情形，是後述所引用證據
    之證據能力均無疑義，先予敘明。
貳、實體方面
一、上揭事實，業經被告於本院審理時坦承不諱（見本院簡上字
    卷第20反面、26頁），並經告訴人甲○○證述詳實，復有中
    華郵政公司自動櫃員機儲戶交易明細表影本1紙、中華郵政
    竹南中港郵局書函、中華郵政查詢帳戶最近交易資料影本1
    紙、市話000000000號通聯調閱查詢單1紙、網路遊戲下載資
    料1份附卷可憑，足認被告前揭任意性自白與事實相符，堪
    以採信。綜此，本案事證明確，被告犯行堪以認定。。
二、核被告所為，係犯刑法第339條第1項詐欺取財罪，其與陳俊
    中就前開犯行有犯意聯絡及行為分擔，為共同正犯。又被告
    有如事實欄一所載之有期徒刑科刑、執行紀錄，此有臺灣高
    等法院被告前案紀錄表1份附卷可稽（見本院簡上字卷第7及
    其反面頁），其受有期徒刑執行完畢後，5年以內故意再犯
    本案有期徒刑以上之罪，為累犯，應依刑法第47條第1項規
    定，加重其刑。
三、原審以被告事證明確，予以論罪科刑，固非無見。惟查，被
    告於偵查中，已於98年8月4日與告訴人達成民事和解（見偵
    卷第69頁），原審於量刑時，未審酌上開已成立和解之情事
    ，容有未洽。被告上訴，執已和解，指摘量刑失當，為有理
    由，原判決既有前揭可議之處，自屬無可維持，應由本院予
    以撤銷改判。爰審酌被告於本院審理時已坦承犯行，且已與
    告訴人達成民事和解並賠償損害，犯後態度尚佳，兼衡被告
    之犯罪動機、手段、品行等一切情狀，量處如主文第2項所
    示之刑，並諭知易科罰金之折算標準。
據上論斷，應依刑事訴訟法第455條之1第1項、第3項、第369條
第1 項前段、第364 條、第299 條第1 項前段，刑法28條、第
339 條第1 項、第41條第1 項前段，刑法施行法第1 條之1 第1
項、第2 項前段，判決如主文。
本案經檢察官簡方毅到庭執行職務。
中    華    民    國    99    年    2    月    24     日
                  刑事第十一庭審判長法  官  蔡榮澤
                                    法  官  吳宗航
                                    法  官  汪曉君
不得上訴。
以上正本證明與原本無異。
                                    書記官  楊晴文
中    華    民    國    99    年    2     月    24    日

司法院資訊處製作；財團法人民間司法改革基金會備份。
